# 以子公司股权向另一非全资子公司出资

提问人：wly888888 时间：2019-04-28 10:44:48
请教陈老师，母公司持有 A 公司 100% 股权，对 A 长投账面值 10 亿；
拟用对 A 公司股权投资成立 B 公司，投资完成后持有B 公司 60% 股权，对 B 长投 15 亿。现 A 公司净资产账面值 14 亿，评估值 19 亿，母公司与 B 公司的其他股东约定，将评估值 19 亿超出对 B 长投 15 亿的 4亿，由 B公司支付给母公司。请问：
B 公司做账：
借：长投-A公司 10 亿
借：资本公积或留存收益 9 亿
贷：实收资本-母公司 15 亿
贷：应付-母公司 4 亿
母公司做账：
借：长投-B公司 15 亿
贷：长投-A公司 10 亿
借：应收-B公司 4 亿
贷：资本公积 9 亿
请问以上处理对吗？总觉得 B 公司对 A 公司的长投应以评估值即 19 亿入账。请您过目，谢谢！

回答人：chenyiwei
子公司的会计处理基本合理。
母公司个别报表层面的处理则要考虑该项出资是否具有商业实质。如果具有商业实质的，则你的处理基本合理，但最后的差额 9 亿元应确认投资收益而不是资本公积。如果不具有商业实质，则按投出的长期股权投资的原账面价值和货币补价 4 亿元之和入账，与原长投之间的差额（即货币补价）可确认投资收益。